臺灣高等法院刑事裁定
111年度聲字第1124號
聲  請  人  臺灣高等檢察署檢察官
受  刑  人  王政偉




上列聲請人因受刑人數罪併罰有二裁判以上，聲請定其應執行之
刑（聲請案號：臺灣高等檢察署111年度執聲字第503號），本院
裁定如下：
    主  文
王政偉犯如附表所示各罪所處之刑，應執行有期徒刑肆年拾壹月
。
    理  由
一、聲請意旨略以：受刑人王政偉因違反毒品危害防制條例等數
    罪，先後經判決確定如附表，應依刑法第50條第1項第1款、
    第2項、第53條、第51條第5款規定定其應執行之刑，爰依刑
    事訴訟法第477條第1項聲請裁定等語。
二、按數罪併罰，有二裁判以上者，依刑法第51條規定，定其應
    執行之刑，數罪併罰，宣告多數有期徒刑者，於各刑中之最
    長期以上，各刑合併之刑期以下，定其刑期。但不得逾30年
    ，刑法第53條、第51條第5款定有明文。又裁判確定前犯數
    罪者，併合處罰之。但有下列情形者，不在此限：一、得易
    科罰金之罪與不得易科罰金之罪。二、得易科罰金之罪與不
    得易服社會勞動之罪。三、得易服社會勞動之罪與不得易科
    罰金之罪。四、得易服社會勞動之罪與不得易服社會勞動之
    罪。前項但書情形，受刑人請求檢察官聲請定應執行刑者，
    依第51條規定定之，刑法第50條亦有明文。另裁判確定前犯
    數罪而併合處罰之案件，有二以上之裁判，應依刑法第51條
    第5款至第7款定應執行之刑時，最後事實審法院即應據檢察
    官之聲請，以裁定定其應執行之刑，殊不能因數罪中之一部
    分犯罪之刑業經執行完畢，而認檢察官之聲請為不合法，予
    以駁回。　　　　
三、經查，本件受刑人因於附表所示日期，犯如附表所示各罪，
    先後經臺灣基隆地方法院及本院判處如附表所示之刑，均經
    分別確定在案。嗣編號7至8所示之罪再經定應執行有期徒刑
    7月確定。而附表所示各罪，其犯罪時間均在附表編號1所示
    裁判確定日前，本院並為各該犯罪事實之最後事實審法院，
    有上開判決書及本院被告前案紀錄表在卷可稽。又附表編號
    1至2、4、6至8、10所示之罪刑得以易科罰金，而附表編號3
    、9、11所示之罪刑，為不得易科罰金，附表編號5所示之罪
    刑，雖不得易科罰金，但得易服社會勞動，符合修正後刑法
    第50條第1項但書不併合處罰之要件，須經受刑人請求檢察
    官聲請定其應執行刑，始得依刑法第51條之規定定其應執行
    刑，然受刑人業已請求檢察官聲請定應執行刑，此有受刑人
    簽名捺印之臺灣基隆地方檢察署依修正刑法第50條受刑人是
    否請求檢察官聲請定應執行刑聲請狀影本在卷可憑（本院卷
    第11頁）。另雖如附表編號1部分已徒刑易科罰金執行完畢
    （本院卷第268頁），揆諸前開說明，其與附表編號2至11所
    示之罪合於數罪併罰之要件，仍應就附表編號1至11所示之
    罪，合併定應執行刑，故應認檢察官上開聲請為正當。並已
    發函請檢察官、受刑人於文到5日內具狀陳述意見，經斟酌
    檢察官、受刑人之陳述意見狀（本院卷第249頁、第253頁）
    及受刑人於本院開庭時就定應執行刑表示之意見（本院卷第
    245頁至第246頁），考量受刑人所犯如附表所示各罪之罪質
    ，其中附表編號1至2、6至8為施用第二級毒品罪、附表編號
    3、4、9為持有第二級毒品純質淨重20公克以上罪、附表編
    號5為持有第一級毒品純質淨重10公克以上罪、附表編號10
    為持有第一級毒品罪、附表編號11為販賣第二級毒品罪，且
    附表編號1至11之犯罪時間均在民國107年9月間至108年10月
    間，暨上揭犯罪反應出之人格特性及附表編號7至8之罪刑，
    先前已定之執行刑，並權衡其行為責任與整體刑法目的及相
    關刑事政策等因素，爰依刑法第51條第5款規定，就附表所
    示各罪所處之刑，定其應執行之刑如主文所示。
四、依刑事訴訟法第477條第1項，刑法第50條第1項第1款、第2
    項、第53條、第51條第5款，裁定如主文。　　　　
中　　華　　民　　國　　111 　年　　4 　　月　　29　　日
                  刑事第三庭    審判長法　官  張惠立
                                      法　官  廖怡貞
                                      法　官  鄭昱仁
以上正本證明與原本無異。
如不服本裁定，應於收受送達後五日內向本院提出抗告狀。
                                      書記官  劉靜慧    
中　　華　　民　　國　　111 　年　　5 　　月　　2 　　日
附表：
編號  1 2 3 罪名  毒品危害防制條例 毒品危害防制條例 毒品危害防制條例 宣告刑  有期徒刑3月 有期徒刑4月 有期徒刑9月 犯罪日期  108年7月26日上午10時許 107年11月27日凌晨6時許 107年11月27日至11月28日 偵查機關年度案號  基隆地檢108年度毒偵字第1458號 基隆地檢107年度偵字第6696號、108年度毒偵字第863號 基隆地檢107年度偵字第6696號、108年度毒偵字第863號 最 後 事 實 審 法院 基隆地院 臺灣高院 臺灣高院  案號 108年度基簡字第1498號 108年度上訴字第3259號 108年度上訴字第3259號  判決日期 108年10月21日 109年1月9日 109年1月9日 確  定 判  決 法院 基隆地院 臺灣高院 臺灣高院  案號 108年度基簡字第1498號 108年度上訴字第3259號 108年度上訴字第3259號  確定日期 108年11月8日 109年1月9日 109年3月16日 得否易科罰金  是 是 否 備註  基隆地檢108年度執字第3857號 (徒刑易科罰金，已執行完畢） 基隆地檢109年度執緝字第616號 基隆地檢109年度執緝字第617號 

編號  4 5 6 罪名  毒品危害防制條例 毒品危害防制條例 毒品危害防制條例 宣告刑  有期徒刑4月 有期徒刑4月 有期徒刑3月 犯罪日期  107年9月1日至9月4日 107年9月4日 108年10月28日上午5、6時許 偵查機關年度案號  基隆地檢107年度偵字第5159號、107年度毒偵字第2383號 基隆地檢107年度偵字第5159號、107年度毒偵字第2383號 基隆地檢108年度毒偵字第1909號 最 後 事 實 審 法院 基隆地院 基隆地院 基隆地院  案號 108年度簡上字第188號、189號 108年度簡上字第188號、189號 109年度訴字第250號  判決日期 108年12月30日 108年12月30日 109年5月19日 確  定 判  決 法院 基隆地院 基隆地院 基隆地院  案號 108年度簡上字第188號、189號 108年度簡上字第188號、189號 109年度訴字第250號  確定日期 108年12月30日 108年12月30日 109年7月24日 得否易科罰金  是 否 （但得易服社會勞動） 是 備註  基隆地檢109年度執緝字第615號 基隆地檢109年度執緝字第614號 基隆地檢109年度執字第2108號 

編號  7 8 9 罪名  毒品危害防制條例 毒品危害防制條例 毒品危害防制條例 宣告刑  有期徒刑4月 有期徒刑5月 有期徒刑8月 犯罪日期  108年4月3日晚間7時15分許為警採尿回溯120小時内某時 108年5月29日上午7時許 108年5月13日至5月14日 偵查機關年度案號  基隆地檢108年度毒偵字第956號、1128號、1384號 基隆地檢108年度毒偵字第956號、1128號、1384號 基隆地檢108年度毒偵字第956號、1128號、1384號 最 後 事 實 審 法院 臺灣高院 臺灣高院 臺灣高院  案號 109年度上訴字第721號 109年度上訴字第721號 109年度上訴字第721號  判決日期 109年6月17日 109年6月17日 109年6月17日 確  定 判  決 法院 臺灣高院 臺灣高院 臺灣高院  案號 109年度上訴字第721號 109年度上訴字第721號 109年度上訴字第721號  確定日期 109年6月17日 109年6月17日 109年9月14日 得否易科罰金  是 是 否 備註  ⑴基隆地檢109年度執緝字第613號 ⑵應執行有期徒刑7月確定  基隆地檢109年度執緝字第612號 

編號  10 11 （以下空白） 罪名  毒品危害防制條例 毒品危害防制條例  宣告刑  有期徒刑4月 有期徒刑4年  犯罪日期  108年7月26日上午某時至下午2時55分許 107年9月中旬間某日  偵查機關年度案號  基隆地檢108年度偵字第4175號、4553號、5515號 基隆地檢108年度偵字第4175號、4553號、5515號  最 後 事 實 審 法院 基隆地院 臺灣高院   案號 109年度訴字第2號 110年度上更一字第163號   判決日期 109年4月22日 110年10月5日  確  定 判  決 法院 基隆地院 最高法院   案號 109年度訴字第2號 111年度台上字第623號   確定日期 109年11月25日 111年2月16日  得否易科罰金  是 否  備註  基隆地檢110年度執字第460號 基隆地檢111年度執字第452號